【裁判字號】    97,交訴,11
【裁判日期】    970523
【裁判案由】    過失致死
【裁判全文】
臺灣新竹地方法院刑事判決              97年度交訴字第11號
公  訴  人  臺灣新竹地方法院檢察署檢察官
被      告  甲○○
上列被告因業務過失致死案件，經檢察官提起公訴（97年度偵字
第1011號），本院依簡式審判程序判決如下：
    主  文
甲○○從事業務之人，因業務上之過失致人於死，處有期徒刑陸
月，如易科罰金，以新臺幣壹仟元折算壹日。緩刑貳年。
    事  實
一、甲○○受僱於「郁晟壓送工程有限公司」，負責駕駛、操作
    車號ZV-172號營業自用特種大貨車（預拌混凝土壓送車），
    為從事駕駛業務之人。甲○○於民國96年8月28日下午5時35
    分許，駕駛上開車輛，自新竹縣新豐鄉○○○○路台61線高
    架工程」工地出發，欲前往新竹縣竹東鎮二重埔之工寮，甲
    ○○沿台61線西濱公路由北往南方向行駛至新竹市○○○路
    、東大路口前時，原應注意前方有紅綠燈號誌，應減速慢行
    準備隨時煞車，以防止碰撞前方等待紅燈之車輛，而依當時
    天候晴、日間自然光線、路面乾燥無缺陷、無障礙物、視距
    良好等情形，並無不能注意之情事，竟疏未注意，逕以時速
    40至50公里之速度前進而未予減速，於發現前方西濱公路通
    過東大路之交通號誌為紅燈時，不及煞車，而衝撞前方等待
    紅燈由鍾春生駕駛之車號1813-KV號自用小貨車、彭家森駕
    駛之車號JV-8916號自用小客車、徐乾基駕駛之車號KU-973
    號營業曳引車、吳鉉輝駕駛之車號6962-HL號自用小客車、
    林良培駕駛之車號9175-GX號自用小客車、周添福駕駛之車
    號Q6-5622號自用小客車，再連環推撞阮清彬駕駛之車號419
    2-KV號自小客車、楊慶淞駕駛之車號8U-196號自用大貨車、
    丁科榮駕駛之車號9887-KP號自用小貨車、楊欣霖駕駛之車
    號W3-1822號自用小客車、羅運友駕駛之車號8878-RU號自用
    小客車、陳秋萍駕駛之車號V3-2853號自用小客車、古志中
    駕駛之車號2168-KY號自用小客車、陳世偉駕駛之車號JP-65
    47號自用小客車、劉宏盛駕駛之車號BQ-9050號自小貨車，
    並致彭家森、周添福受傷、彭國興受有下頷骨骨折及臉部撕
    裂傷、右耳大撕裂傷、下肢多處挫傷、彭炎裕受有左側顴骨
    及上頜骨骨折、左側眼眶骨骨折、右側第9及10肋骨骨折、
    左側第8、9、10肋骨骨折、胸椎第12節及腰椎第1節骨折、
    左側脛骨與腓骨幹之閉鎖性骨折、右側尺骨骨折等傷害（甲
    ○○所涉業務過失傷害罪嫌，業經彭家森、周添福、彭國興
    及彭炎裕之配偶陳麗美於偵查中具狀撤回告訴，與其所涉業
    務過失致死罪嫌，係想像競合關係，由檢察官不另為不起訴
    處分確定），及彭家森車內乘客乙○○因頭、胸部外傷合併
    兩側肋骨骨折、皮下氣腫等傷害，經送往國軍新竹醫院急救
    到院前死亡。
二、案經乙○○之子丙○○訴由新竹市警察局第一分局及臺灣新
    竹地方法院檢察署檢察官相驗後自動檢舉偵查起訴。
    理  由
一、本件被告甲○○所犯業務過失致人於死罪，非死刑、無期徒
    刑、最輕本刑為三年以上有期徒刑之罪，或非高等法院管轄
    第一審之案件，被告於本院準備程序進行中，就被訴事實為
    有罪之陳述，經本院合議庭認合於新修正刑事訴訟法第273
    條之1之規定，裁定進行簡式審判程序，均合先敘明。
二、訊據被告甲○○對於上揭時地，駕駛車號ZV-172號營業自用
    特種大貨車（預拌混凝土壓送車），行經新竹市○○○路、
    東大路口時，未減速而不及煞車並衝撞前方等待紅燈之車輛
    ，因而發生本件交通事故，並使被害人乙○○死亡之事實，
    於警、偵訊中及本院行準備程序、簡式審判程序時均坦承不
    諱（見相驗卷第8至10、168至170頁，偵卷第6至9、93至95
    頁，本院卷第11、20頁），核與告訴人即被害人之子丙○○
    於警、偵訊時陳述情節大致相符（見相驗卷第11、12、14頁
    反面、60頁），並經證人彭家森、周添福、阮清彬、楊慶淞
    、丁科榮、楊欣霖、羅運友、陳秋萍、古志中、陳世偉、劉
    宏盛、林良培、吳鉉輝、徐乾基、鍾春生、彭國興、陳麗美
    於警詢時證述綦詳（見偵查卷第12至17、19、21、22、24、
    25、27、29至36、38、40、42至46頁），復有新竹市警察局
    交通隊第一分隊警員徐孟文製作之偵查報告書、96年8月29
    日勘驗筆錄、96年11月8日、96年11月23日、96年12月27日
    履勘現場筆錄及照片、車號查詢汽車車籍、交通部公路總局
    新竹區監理所96年10月17日竹監政字第0960016383號函暨其
    所附汽車檢驗紀錄表之驗車資料影本及錄影紀錄、道路交通
    事故調查報告表（一）、（二）－1、（二）－2、（二）－
    3、（二）－4、（二）－5、現場圖、長源汽車股份有限公
    司2008年1月2日長服字第970101號函暨其所附中工機械ZV-1
    72車煞車系統檢查報告、新竹第一地磅秤量傳票及現場照片
    61幀等在卷可稽（見相驗卷第4、13、15、16、18至27、29
    、35至39、42、43、50至55、120至160、172頁，偵查卷第4
    8至54、60至91頁）。按汽車行駛時，駕駛人應注意車前狀
    況，並隨時採取必要之安全措施；又汽車行駛至交岔路口，
    其行進應遵守燈光號誌，道路交通安全規則第94條第3項、
    第102條第1項第1款分別定有明文，而被告既係從事駕駛業
    務，且為領有合格駕駛執照之人，駕駛車輛行駛至交岔路口
    時，理應注意前揭規定；況肇事當時天候晴、日間自然光線
    、路面乾燥、無缺陷、無障礙物、視距良好等情，亦有道路
    交通事故調查報告表（一）附卷可稽（見偵卷第49頁），依
    照當時之情形，被告並無不能注意之情事，而疏未注意遵守
    上開交通安全規則之規定，則其對於本件車禍肇事顯有過失
    責任至明。末查，被害人乙○○確因本件車禍致受頭、胸部
    外傷合併兩側肋骨骨折、皮下氣腫等傷害，經送醫急救後不
    治死亡等情，經臺灣新竹地方法院檢察署檢察官督同法醫師
    相驗屬實，製有勘驗筆錄、相驗屍體證明書、驗斷書各1份
    及相驗照片17幀等存卷可查（見相驗卷第13、15、18至27頁
    ），被告之過失行為與被害人乙○○之死亡結果間，有相當
    因果關係，應堪認定。綜上所述，本件事證明確，被告業務
    過失致死犯行，堪以認定，應予依法論科。
三、核被告甲○○所為，係犯刑法第276條第2項之業務過失致死
    罪。爰審酌被告既以駕駛車輛為業，平日即應注意車輛之定
    期保養及維修，遇有前方管制號誌之情形，尤應減速慢行，
    隨時做好必要之安全措施，竟疏未注意，因而肇致本件車禍
    ，造成被害人死亡，對其家屬造成無可彌補之創傷，實值非
    難，惟念及其犯後坦認犯行，態度良好及已與被害人家屬達
    成民事和解，有新竹市北區調解委員會96年度刑調字第209
    號調解筆錄1份可按（見相驗卷第116頁），被害人之配偶胡
    麗玫並表示希望給被告好好工作之機會，此有本院公務電話
    紀錄表1紙供參（見本院卷第8頁）等一切情狀，量處如主文
    所示之刑，並諭知易科罰金之折算標準。末查被告素行良好
    ，前未曾因故意犯罪受有期徒刑以上刑之宣告，此有臺灣高
    等法院被告前案紀錄表1份在卷可稽，其因一時失慮，致罹
    刑典，事後已坦承犯行，深具悔意，經此刑之宣告後，應知
    警惕而無再犯之虞，尚無予剝奪人身自由之必要，本院因認
    暫不執行其刑為當，爰併予以宣告緩刑2年，以啟自新。
據上論斷，應依刑事訴訟法第273條之1第1項、第299條第1項前
段，刑法第276條第2項、第41條第1項前段、第74條第1項第1款
，刑法施行法第1條之1第1項、第2項前段，判決如主文。
本案經檢察官葉乃瑋到庭執行職務。
中    華    民    國    97    年    5    月    23    日
                  交通法庭    法  官  蔡欣怡
如不服本判決應於收受本判決後10日內向本院提出上訴書狀，上
訴書狀應敘述具體理由。上訴書狀未敘述上訴理由者，應於上訴
期間屆滿後20日內補提理由書狀於本院 (均須按他造當事人之人
數附繕本 )「切勿逕送上級法院」。
以上正本證明與原本無異。
中    華    民    國    97    年    5     月    23    日
                              書記官  劉怡芳
附錄本案論罪科刑法條全文：
刑法第276條第2項
從事業務之人，因業務上之過失犯前項之罪者，處5年以下有期
徒刑或拘役，得併科3千元以下罰金。


司法院資訊處製作；財團法人民間司法改革基金會備份。
